臺灣士林地方法院刑事判決　　　　　　　 96年度易字第573號
公　訴　人　臺灣士林地方法院檢察署檢察官
被　　　告　甲○○
上列被告因竊盜案件，經檢察官提起公訴（96年度偵字第2567號
），本院判決如下：
    主  文
甲○○竊盜，累犯，處有期徒刑陸月，如易科罰金，以新臺幣壹
仟元折算壹日。
    事  實
一、甲○○前於民國93年間，因竊盜案件，經臺灣臺北地方法院
    於94年1 月24日以94年度簡字第85號判處有期徒刑3 月確定
    ，於94年4 月15日易科罰金執行完畢，仍不知警惕，復意圖
    為自己不法之所有，於96年2 月12日晚上8 時20分許，在臺
    北市大同區市○○道○ 段100 號地下街商店B60 號摩力科電
    玩店內，利用店員不注意之際，徒手竊取該店書架上之「時
    空幻境攻略」、「實感賽車攻略」、「駭客時空攻略」、「
    被傳頌者同人誌」、「more than this同人誌」、「doll同
    人誌」、「不平衡抽籤同人誌」、「prismark原畫集」、「
    coffin maker同人誌」等漫畫書籍9 本後，藏放於其隨身攜
    帶之背包內而得手，旋為店員乙○○發覺有異而上前詢問，
    甲○○始將上開書籍由背包內取出，乙○○乃報警於同日晚
    上8 時40分許至現場查獲。
二、案經臺北市政府警察局大同分局報告臺灣士林地方法院檢察
    署檢察官偵查起訴。
    理  由
一、訊之被告甲○○矢口否認有上開竊盜犯行，辯稱：當時伊去
    這家店，將這9 本漫畫從書架拿下，放在伊左腋下，當時伊
    還在選購，店員認為伊要偷拿，所以伊就跟店員發生口角，
    之後就請警員過來處理云云。經查：
  (一)證人即目睹上開竊盜犯行之店員乙○○於本院審理中結證稱
    ：96年2 月12日下午8時40 分，被告在伊店裡面從書架上拿
    下本漫畫放進他包包裡面1 、2 分鐘後，伊就過去制止他，
    請他將包包打開，被告說這不可能，並想要離開，快到店門
    口時，才將包包打開，將9 本漫畫拿出來給伊等，叫伊等當
    作沒有發生過，當時伊並未看到被告在講電話等語（參見本
    院卷第20至24頁），並有贓物認領保管單1 紙、現場失竊之
    9 本書籍及被告所攜帶之背包照片3 幀附卷可稽（參見偵查
    卷第20頁、第22頁、第25頁），應甚明確，依該9 本書籍厚
    度及寬度應可藏放於被告所攜帶之背包內，而被告對於其確
    自上開店內書架取下上開9 本漫畫之事實供承不諱，且證人
    乙○○與被告並不相識，亦無過節，又係商家與顧客之關係
    ，此為被告所不否認，證人應無故為攀誣之理，是上開證人
    之證述應可採信。
  (二)被告於檢察官偵查中曾辯稱：店員查到伊時，伊將9 本書夾
    在左手腋下，右手正在拿手機跟朋友講電話，講了3 分鐘，
    伊手機號碼為0000000000號等語。然查，檢察官函調大眾電
    信上開電話之通聯紀錄顯示96年2 月12日晚上8 時21分17秒
    該電話僅與0000000000號電話通話37秒外，至同日時55分前
    ，並無通話紀錄，有該通聯紀錄1 份在卷（參見偵查卷第50
    頁）可憑，是被告上開所辯尚難採信。
  (三)按上述摩力科電玩店之2 座結帳櫃臺均設置於店面內側，距
    離該店面之2 個出入口均有一段距離，出入該店面並不需經
    過該2 座結帳櫃臺，且該店之出入口亦無裝設未結帳商品出
    店之警示感應器，此為證人乙○○於本院審理中結證明確，
    並有其繪製之現場平面圖1 紙附卷可憑（以上均參見本院卷
    第23至24頁、第28頁），而被告對於該證述及現場平面圖之
    真實性均無意見（參見本院卷第24頁），應堪認定。則被告
    雖為顧客可於上開店內挑選欲購買之書籍，在結帳前亦可以
    任意更換商品，惟依上開店內結帳櫃臺之設計，離開該店並
    不需經過結帳櫃臺，亦即至結帳櫃臺並不表示確定購買之決
    意，如果顧客將商品藏之於秘處，不經過結帳櫃臺，逕行離
    開店面，即可達到竊盜之目的，自有可能，是在該店內果有
    不法所有之竊取行為，應可認定構成刑法竊盜之犯行，當甚
    明確。
  (四)依上所述，本件被告於上開店內，接續自書架上取下9 本漫
    畫書籍，逕自藏放於不透明之皮質背包內，旁人如不翻開該
    背包無法發覺其中置放有書籍，且被告於店員質疑其上開行
    為後，亦未說明是否尚有挑選書籍之意思，而採取規避掩飾
    之動作，進而於警方詢問起至本院審理中均飾詞辯稱將上開
    9 本書籍挾於左腋下，右手接行動電話通話云云，是其意圖
    為自己不法所有之竊盜既遂犯行洵堪認定。
  (五)至被告於本院96年6 月5 日審理中具狀聲請傳喚證人乙○○
    以明案發當時之情形，惟本院前於96年5 月15日審理中已經
    過交互詰問證人乙○○案發經過情形，認無必要再予傳喚，
    是此部分被告之聲請應予駁回。又被告聲請調閱上開店內於
    案發當時之監視錄影，惟證人乙○○已證稱該店內並無監視
    錄影，是此部分之聲請亦因無錄影，亦予駁回，附此敘明。
二、核被告所為，係犯刑法第320 條第1 項普通竊盜罪。被告曾
    有事實欄所載前科執行情形，此有臺灣高等法院被告前案紀
    錄表1 份在卷可憑，其於前案有期徒刑執行完畢後，5 年以
    內故意再犯有期徒刑以上之本罪，為累犯，應依法加重其刑
    。爰審酌被告不思以金錢購買書籍，而貪圖他人財物進而竊
    盜、其曾有竊盜之前科、智識、犯後飾詞辯解，態度不佳等
    一切情狀，量處如主文所示之刑，並諭知易科罰金之折算標
    準，以示懲儆。
據上論斷，應依刑事訴訟法第299 條第1 項前段，刑法第320 條
第1 項、第47條第1 項、第41條第1 項前段，刑法施行法第1 條
之1 第1 項、第2 項前段，判決如主文。
本案經檢察官林宏松到庭執行職務。
中　　華　　民　　國　　96　　年　　6 　　月　　12　　日
                  刑事第一庭法  官  雷雯華
以上正本證明與原本無異。
如不服本判決，應於判決送達後10日內，向本院提出上訴狀。
                            書記官  陳如玲
中　　華　　民　　國　　96　　年　　6 　　月　　12　　日
附錄本案論罪科刑法條全文
刑法第320 條
意圖為自己或第三人不法之所有，而竊取他人之動產者，為竊盜
罪，處5 年以下有期徒刑、拘役或5 百元以下罰金。
意圖為自己或第三人不法之利益，而竊佔他人之不動產者，依前
項之規定處斷。
前二項之未遂犯罰之。
